# **Hyago Bezerra dos santos**

**Endereço**: Rua Salinópolis, Nº 100, Guarulhos – SP - CEP 07241-430

**Telefone**: (11) – 98224-4243 **E-mail**: hyagobezerra2011@gmail.com **Idade**: 29 Anos – Estado Civil: Solteiro

Linkedin: https://www.linkedin.com/in/hyago-bezerra/

**Objetivo: Desenvolvedor Web** 

### Educação

- Bacharelado em Sistemas de Informação Uninove . 2019-2022
- Análise e Desenvolvimento de Sistemas Eniac . 2015 2017

#### **Resumo Profissional**

 Estudante Formado na Blue Edtech e com Bacharelado em Sistemas de Informação na Faculdade Uninove, Formado em Análise de desenvolvimentos de sistemas. Aprendendo na prática sobre: Arquitetura Web, usabilidade, metodologia ágil Scrum. Linguagens de Programação BackEnd: C#, PHP, JavaScript, Ruby, Python; FrontEnd: CSS/Html/Bootstrap/jQuery.

Sou um entusiasta e extremamente curioso por novas tecnologias desde criança, amo aprender e vivenciar novas experiências

# Experiência Profissional

Locaweb - Fev 2023 - Jun 2024

Cargo: Desenvolvedor de Software JR

**Responsabilidades**: Desenvolvimento de novas features, manutenção, resolução de bugs e code review. Tecnologias utilizadas: Ruby, Ruby on Rails, Javascript, Vue JS, testes unitários em Jest e RSpec, PostgreSQL, Docker, Linux, Git e metodologia Ágil

Webjump - Dez 2021 - Jan 2023

**Cargo**: Desenvolvedor de Software JR

**Responsabilidades**: Desenvolvedor back-end atuando dentro da plataforma Adobe Commerce Projetos atuados: HAVAN / HNT Tecnologias: JavaScript / PHP / Adobe Cloud / Git / Bitbucket

# Certificações

- Cubos Academy Formação profissional 750h Desenvolvimento Full Stack
- Blue EdTech Formação Full Stack 5 meses
- CNH B

#### Habilidades

Trabalho em equipe / Liderança / Pensamento criativo / Resolução de problemas / Programação.